臺灣士林地方法院刑事判決　　　　　　　　　　　　　九十二年度訴緝字第五一號
　　公　訴　人　臺灣士林地方法院檢察署檢察官
　　被　　　告　乙○○
右列被告因違反毒品危害防制條例案件，經檢察官提起公訴（九十二年度偵字第二二
○號），暨函請併案審理（九十二年度毒偵字第三八三號、第五三八號、第一二八六
號），經本院訊問被告後，本院合議庭裁定認本件宜由受命法官獨任進行簡式審判程
序，判決如左：
    主  文
乙○○連續施用第一級毒品，累犯，處有期徒刑貳年。扣案第二級毒品安非他命共伍
包（其中壹包驗餘淨重零點零玖公克、貳包驗餘總淨重點肆公克、另貳包驗餘總
淨重點陸貳公克）均沒收銷燬、吸食器壹組沒收。
    事  實
一、乙○○前曾有違反麻醉藥品管理條例、毒品危害防制條例、槍砲彈藥刀械管制條
    例等前科紀錄，其明知安非他命為第二級毒品，竟基於概括犯意，自八十六年十
    二月間某日起至八十七年八月十一日凌晨零時三十分許止，在臺北縣三重市○○
    街一二九號等處，連續施用第二級毒品安非他命多次，經臺灣板橋地方法院以八
    十七年度毒聲字第一二六八號裁定送觀察、勒戒後，認無繼續施用毒品傾向，由
    臺灣板橋地方法院檢察署檢察官於八十七年九月九日以八十七年度偵字第一七二
    八○號為不起訴處分確定；又基於概括犯意，自八十七年九月間某日起至八十八
    年一月二十九日下午十時許止，在臺北市○○區○○路十號四樓之三住處，連續
    施用第二級毒品安非他命多次，經本院以八十八年度毒聲字第二○六號裁定送觀
    察、勒戒後，認有繼續施用毒品傾向，再經本院以八十八年度毒聲字第五○九號
    裁定令入戒治處所施以強制戒治一年，嗣因無繼續戒治之必要，經本院以八十八
    年度毒聲字第一四一七號裁定停止戒治，所餘期間付保護管束，甫於八十八年八
    月三日出所，竟於保護管束期間，即八十九年一月五日下午六時三十分許，在臺
    北市士林區○○○路與中正路口處，為警查獲持有安非他命之事實，其違反保護
    管束應遵守事項情節重大，復經本院以八十九年度毒聲字第四○一號裁定撤銷停
    止戒治，令入戒治處所施以強制戒治，所犯施用第二級毒品罪，並經本院於八十
    八年四月六日以八十八年度易字第四○五號判處有期徒刑十月確定，於九十年九
    月二日執行完畢。
二、詎乙○○仍不知悔改，復基於施用毒品之概括犯意，明知海洛因為第一級毒品、
    安非他命為第二級毒品，自九十年十月間某日起至九十二年二月十二日止，在臺
    北市○○區○○街十號四樓之三等處，以打火機燃燒玻璃球吸食器內安非他命（
    有時摻合海洛因及安非他命一起）吸食之方式，連續施用第一級毒品海洛因、第
    二級毒品安非他命多次，嗣分別於(一)九十一年十一月二十二日凌晨二時二十分許
    ，在臺北市士林區○○○路與中正路口為警查獲，並扣得第二級毒品安非他命一
    包（驗餘淨重○‧○九公克）、吸食器一組；(二)九十二年一月二十三日下午二時
    許，在臺北縣士林區○○路二巷十號前為警查獲，並扣得第二級毒品安非他命二
    包（驗餘總淨重三‧四三公克）；(三)九十二年二月十二日下午七時許，在臺北市
    北投區○○路八二巷十六號前為警查獲，並扣得第二級毒品安非他命二包（驗餘
    總淨重三‧六二公克）；(四)九十二年九月十日凌晨四時三十分許，在基隆市○○
    路一六四之十號為警查獲，經分別採集其尿液送驗後紛呈嗎啡及安非他命陽性反
    應，始查悉上情。
三、案經臺北市政府警察局士林分局、北投分局分別報請臺灣士林地方法院檢察署檢
    察官偵查及基隆市警察局第二分局報請臺灣基隆地方法院檢察署呈請臺灣高等法
    院檢察署核轉臺灣士林地方法院檢察署檢察官偵查起訴及函請併案審理。
    理  由
一、右揭犯罪事實，業據被告乙○○坦承不諱，而其為警查獲後所採集之尿液經送臺
    北市立療養院、臺灣尖端先進生技醫藥股份有限公司濫用藥物檢驗中心、基隆市
    衛生局檢驗，結果紛呈嗎啡及安非他命陽性反應，有臺北市立療養院九十年十一
    月二十九日、九十一年十一月二十九日、九十一年二月十七日煙毒尿液檢驗報告
    、臺灣尖端先進生技醫藥股份有限公司濫用藥物檢驗中心九十二年二月十九日、
    九十二年三月十日濫用藥物檢驗報告、基隆市衛生局基衛檢字第○九二○○一三
    四四五號檢驗成績書各一份在卷可稽，並有扣案之第二級毒品安非他命共五包（
    其中一包驗餘淨重○‧○九公克、二包驗餘總淨重三．四三公克、另二包驗餘總
    淨重三‧六二公克）、其所有供施用海洛因及安非他命吸食器一組等物可資佐證
    ，且上開扣案被告所有可疑結晶顆粒共五包，經送臺北市政府警察局鑑驗結果，
    認送驗可疑結晶顆粒均含有第二級毒品安非他命成分，有該局九十二年一月十日
    北市鑑毒字第一二三三號、九十二年五月三十日北市鑑毒字第一六八號、九十二
    年六月二十六日北市鑑毒字第二九一號鑑驗通知書各一份附卷可按，足見其自白
    與事實相符，堪予採信。又被告前因二次施用毒品案件，分別經(一)臺灣板橋地方
    法院以八十七年度毒聲字第一二六八號裁定送觀察、勒戒後，認無繼續施用毒品
    傾向，由臺灣板橋地方法院檢察署檢察官於八十七年九月九日以八十七年度偵字
    第一七二八○號為不起訴處分確定；(二)本院以八十八年度毒聲字第二○六號裁定
    送觀察、勒戒後，認有繼續施用毒品傾向，再經本院以八十八年度毒聲字第五○
    九號裁定令入戒治處所施以強制戒治一年，嗣因無繼續戒治之必要，經本院以八
    十八年度毒聲字第一四一七號裁定停止戒治，所餘期間付保護管束，復因違反保
    護管束應遵守事項情節重大，經本院以八十九年度毒聲字第四○一號裁定撤銷停
    止戒治，令入戒治處所施以強制戒治，所犯施用第二級毒品罪，並經本院於八十
    八年四月六日以八十八年度易字第四○五號判處有期徒刑十月確定，有各該裁定
    、判決及不起訴處分書存卷足參，被告三犯毒品危害防制條例第十條第一項、第
    二項之施用第一級、第二級毒品罪，事證明確，被告犯行洵堪認定，應依法論科
    。
二、核被告所為，係犯毒品危害防制條例第十條第一項、第二項之施用第一級、第二
    級毒品罪。被告因施用第一級毒品海洛因、第二級毒品安非他命而分別持有第一
    級毒品海洛因、第二級毒品安非他命，其持有之低度行為均為施用之高度行為所
    吸收，不另論罪。其先後多次施用第一級、第二級毒品犯行，時間密接，方法相
    同，觸犯構成要件相同之罪，顯係基於概括犯意為之，均為連續犯，應依刑法第
    五十六條之規定，各以一罪論，並加重其刑。又被告施用第一級毒品海洛因之方
    式係摻合安非他命一起施用，係以一行為觸犯毒品危害防制條例第十條第一項、
    第二項之施用第一級、第二級毒品罪名，為想像競合犯，依刑法第五十五條之規
    定，應從重之施用第一級毒品罪處斷。公訴意旨認二罪間應數罪併罰，尚有未洽
    ，併此敘明。又公訴人起訴事實雖未敘及被告自九十年十月間某日起至九十二年
    二月十二日止之施用第一級、第二級毒品犯行（不含九十一年十一月二十二日許
    採尿回溯前一二○小時及九十六小時內之某時），然該部份事實與公訴人起訴之
    犯罪事實，既具有連續犯之裁判上一罪關係，應為起訴效力所及，本院自應併予
    審究。被告前有事實欄所列前案經判處有期徒刑及執行完畢情形，此有臺灣高等
    法院被告全國刑案紀錄表各一份在卷可按，其前受有期徒刑執行完畢，於五年以
    內再犯本件最重本刑為有期徒刑以上之罪，為累犯，應依刑法第四十七條之規定
    遞加重其刑。爰審酌被告前有多次施用毒品犯行，經觀察、勒戒及強制戒治後，
    均無法戒除其毒癮，顯見其無戒絕之決心，其犯罪之動機、目的、手段、所生危
    害非鉅，及犯罪後坦承犯行，尚知悔悟等一切情狀，分別量處如主文所示之刑，
    並定其應執行之刑。至查獲扣案之第二級毒品安非他命共五包（（其中一包驗餘
    淨重○‧○九公克、二包驗餘總淨重三．四三公克、另二包驗餘總淨重三‧六二
    公克），均屬違禁物，不問屬於犯人與否，應依同條例第十八條第一項之規定，
    沒收銷燬之。又扣案吸食器一組，乃其所有供施用第一級、第二級毒品之工具，
    爰依刑法第三十八條第一項第二款宣告沒收。
三、臺灣士林地方法院檢察署九十二年四月十四日甲○維九二毒偵三八三字第二七九
    二號函，檢送該署九十二年度偵字第三八三號被告乙○○違反毒品危害防制條例
    案卷二宗（含該署九十二年度核退字第一九一號偵查卷）、九十二年五月二十六
    日甲○愛九二毒偵五三八字第三九八八號函，檢送該署九十二年度偵字第五三八
    號被告乙○○違反毒品危害防制條例案卷二宗（含該署九十二年度核退字第三一
    七號偵查卷）、九十二年十二月十一日甲○確九二毒偵一二八六字第八六八七號
    函，檢送該署九十二年度偵字第一二八六號被告乙○○違反毒品危害防制條例案
    卷二宗（含基隆地方法院檢察署九十二年度毒偵字第一○八七號偵查卷），請求
    併案審理，經查上開併案部分與本件公訴人起訴之事實有連續犯之裁判上一罪關
    係，本院業予併案審理，附此敘明。
據上論斷，應依刑事訴訟法第二百七十三條之一第一項、第二百九十九條第一項前段
，毒品危害防制條例第十條第一項、第二項、第十八條第一項，刑法第十一條前段、
第五十六條、第五十五條、第四十七條、第三十八條第一項第二款，判決如主文。
本案經檢察官簡志龍到庭執行職務
中      華      民      國    九十三    年      一      月      七      日
                                  臺灣士林地方法院刑事第六庭
                                      法  官  李  昆  霖
右正本證明與原本無異。
如不服本判決，應於判決送達後十日內，向本院提出上訴狀。
                                      書記官  李  佩  真
中      華      民    國    九十三    年      一      月     十二     日
附錄本判決論罪科刑依據之法條：
毒品危害防制條例第十條第一項、第二項：
  施用第一級毒品者，處六月以上五年以下有期徒刑。
  施用第二級毒品者，處三年以下有期徒刑。
毒品危害防制條例第十八條第一項：
  查獲之毒品及專供製造或施用毒品之器具，不問屬於犯人與否，均沒收銷燬之。但
  合於醫藥或研究之用者，得不予銷燬。
